【裁判字號】    92,易,354
【裁判日期】    920430
【裁判案由】    竊盜
【裁判全文】
臺灣彰化地方法院刑事判決                          九十二年度易字第三五四號
    公  訴  人  臺灣彰化地方法院檢察署檢察官
    被      告  乙○○
右列被告因竊盜案件，經檢察官提起公訴（九十二年度偵字第一五七三號），本院判
決如左：
    主  文
乙○○竊盜，累犯，處有期徒刑柒月。
    事  實
一、乙○○曾有多次竊盜前科，最近一次甫於民國八十九年八月十四日，經本院判處
    有期徒刑十月確定，送監執行後，於九十年九月二日執行完畢，仍不知悔改，復
    意圖為自己不法之所有，於九十二年二月七日十一時十分許，在彰化縣社頭鄉張
    厝村張厝一巷三六弄六六號旁之田地，掀開覆蓋於農用抽水機之黑色網布，徒手
    竊取甲○○所有之抽水機一台（價值約新台幣五千元），得手後欲將其搬運上手
    推車之際，為甲○○發覺出聲制止，隨即報警處理。
二、案經彰化縣警察局田中分局報請台灣彰化地方法院檢察署檢察官偵查起訴。
    理  由
一、訊據被告乙○○，矢口否認有何前揭犯行，辯稱：伊並未竊取被害人甲○○之抽
    水機，亦未意圖將之搬運至手推車上，該部抽水機很重，伊無法單獨搬運云云。
    惟查，被告前揭竊盜犯行，迭據被害人甲○○於警偵訊中及本院審理時指訴明確
    ，且被告自承不識被害人，被害人核無設詞誣陷被告之理；再參酌被告於警訊中
    業已坦承其竊取該部抽水機之目的係要變賣圖利等語，嗣於偵查中亦供承曾搬運
    該部抽水機，僅辯稱以為該部抽水機係廢鐵，方將之撿拾上手推車等語，是被告
    確有自路旁搬運起被害人所有之前揭抽水機之行為無誤，被害人於警偵訊中及本
    院審理時之證詞應堪採信，而考諸卷附之現場照片，該部抽水機乃置於路旁田地
    一邊之棚架下，上方並以黑色網布覆蓋，並非任意丟棄路旁之物，依常理研判，
    應可知悉該部抽水機應係一旁田地農用之物，非無人支配管領之廢棄物，被告前
    開辯詞，無非係臨訟卸責之詞，自不足採信。此外，復有贓物認領保管收據乙紙
    附卷可憑，事證明確，被告犯行至堪認定，應依法論科。
二、核被告所為，係犯刑法第三百二十條第一項之竊盜罪。又被告已著手於竊盜行為
    之實施，並已竊得財物，置於其實力支配之下，僅尚未將行竊之財物搬送運離，
    公訴人認係犯竊盜未遂罪，容有未洽，惟行為既未遂間，僅係行為狀態之不同，
    自毋庸依刑事訴訟法第三百條之規定變更起訴法條，附此敘明。又查，被告前甫
    因竊盜案件，於八十九年八月十四日經本院判處有期徒刑十月確定，送監執行後
    ，於九十年九月二日執行完畢，有台灣彰化地方法院檢察署刑案資料查註紀錄表
    及台灣高等法院被告全國前案紀錄表在卷可參，其受此有期徒刑執行完畢後，五
    年以內再犯有期徒刑以上之罪，應依累犯規定加重其刑。爰審酌被告曾有多次竊
    盜前科猶不知警惕及其犯罪動機、智識程度、目的、手段、所生之危害、行竊財
    物之價值以及犯罪後之態度等一切情狀，量處如主文所示之刑，以示儆懲。
據上論斷，應依刑事訴訟法第二百九十九條第一項前段，刑法第三百二十條第一項、
第四十七條，罰金罰鍰提高標準條例第一條前段，判決如主文。
本案經檢察官簡志祥到庭執行職務。
中      華      民      國      九十二      年      四    月    三十    日
                                臺灣彰化地方法院刑事第二庭
                                    法      官  王義閔
右正本證明與原本無異。
如不服本判決，應於判決送達後十日內，向本院提出上訴狀( 須附繕本 )。
告訴人或被害人對於判決如有不服具備理由請求檢察官上訴者，其上訴期間之計算係
以檢察官收受判決正本之日期為準。
                                      法院書記官  詹國立
中      華      民      國      九十二      年      五    月    二      日
刑法第三百二十條
意圖為自己或第三人不法之所有，而竊取他人之動產者，為竊盜罪，處五年以下有期
徒刑、拘役或五百元以下罰金。
意圖為自己或第三人不法利益，而竊佔他人之不動產者，依前項之規定處斷。
前二項之未遂犯罰之。


司法院資訊處製作；財團法人民間司法改革基金會備份。
